臺灣高等法院臺中分院刑事判決　　　　　　　　　　九十一年度上訴字第一六號
　　上　訴　人
　　即　被　告　甲○○
右上訴人因偽造文書案件，不服臺灣臺中地方法院九十年度訴字第二三四八號，中華
民國九十年十二月十三日第一審判決（起訴案號：臺灣臺中地方法院檢察署九十年度
偵字第一六０八九號），提起上訴，本院判決如左：
    主      文
上訴駁回。
    事      實
一、甲○○曾於民國八十五年三月間，因違反麻醉藥品管理條例及偽造文書案件，經
    臺灣臺中地方法院分別判處有期徒刑五月、六月，合併定應執行刑九月確定，入
    監服刑後，於八十五年十一月十四日假釋出監，八十六年一月二十六日假釋期滿
    執行完畢。猶不知悔改，於八十八年五月二十四日下午一時三十九分許，駕駛車
    號Ｊ七－七一０一號小客車行經國道一號高速公路一九六公里北向處，因違規行
    駛路肩，為內政部警政署國道公路警察局第三警察隊警員攔下，並開具違規罰單
    。詎甲○○在警員所填發之公警局字（八四）第0000000號公路警察局舉
    發違反道路交通管理事件通知單「收受通知聯者簽章欄」上偽造「丁○○○」之
    署押一枚，表示已收受該違規罰單，嗣甲○○並將通知單均交回警員處理，而行
    使該偽造之私文書，足以生損害於丁○○○及公路警察局與監理機關對道路交通
    違規取締與管理之正確性。
二、案經內政部警政署國道公路警察局第三警察隊移送臺灣臺中地方法院檢察察官偵
    查起訴。
    理      由
一、訊據上訴人即被告甲○○固坦承確於前揭違反道路交通管理事件通知單上偽簽被
    害人丁○○○姓名情事，惟辯稱係其前男友丙○○告訴伊如被警員查獲違規，可
    以謊報丙○○之母丁○○○姓名云云，然訊據丙○○堅決否認曾對被告為如此表
    示，有本院訊問筆錄可參，且遭查獲交通違規並非可事先預知之狀況，丙○○至
    多會告知被告行車小心以策安全，焉能預知被告將違規遭警攔停告發，是被告所
    辯顯係畏罪飾卸之詞，無可採信，此外被告犯行復據被害人丁○○○於九十年五
    月八日警員詢問時指陳確遭冒名，並有公警局字（八四）第0000000號公
    路警察局舉發違反道路交通管理事件通知單附卷可稽，本案事證明確，被告犯行
    至堪認定。
二、被告在警員填發之舉發違反道路交通管理事件通知單上偽簽「丁○○○」之署押
    ，即表示以丁○○○名義收受該違規罰單之意，其簽收後交付與警員，顯然於該
    文書之內容有所主張而行使之，足以生損害於丁○○○及公路警察局與監理機關
    對道路交通違規取締與管理之正確性。核其所為，係犯刑法第二百十六條、第二
    百十條之行使偽造私文書罪。被告偽造署押為偽造私文書之部分行為，不另論罪
    ，偽造私文書後持以行使，偽造之低度行為為行使之高度行為所吸收，應依行使
    罪論擬。被告曾於八十五年三月間，因違反麻醉藥品管理條例及偽造文書案件，
    經原審法院分別判處有期徒刑五月、六月，合併定應執行刑九月確定，入監服刑
    後，於八十五年十一月十四日假釋出監，八十六年一月二十六日假釋期滿執行完
    畢，有臺灣高等法院被告全國前案紀錄表在卷可按，其於受有期徒刑之執行完畢
    後，五年以內再犯有期徒刑以上之本罪，為累犯，應加重其刑。原審依據前揭規
    定及修正後刑法第四十一條第一項前段，刑法第二條第一項前段、第二百十九條
    及罰金罰鍰提高標準條例第二條，審酌被告犯罪一切情狀，量處有期徒刑六月，
    並諭知易科罰金之折算標準，另就偽造之署押依法宣告沒收，認事用法均核無違
    誤，量刑亦稱妥適，上訴人上訴意旨辯稱因前男友授意而為云云，殊無理由，應
    予駁回。
三、據上論斷，應依刑事訴訟法第三百六十八條，判決如主文。
本案經檢察官乙○○到庭執行職務。
中      華      民      國　    九十一     年     三      月   二十七 　日
                                臺灣高等法院臺中分院刑事第五庭
                                      審判長法　官  袁　從　楨
                                      　　　法  官  胡  森  田
                                      　　　法  官  姚  勳  昌
右正本證明與原本無異。
如不服本判決應於收受送達後十日內向本院提出上訴書狀，其未敘述上訴之理由者並
得於提起上訴後十日內向本院補提理由書（均須按他造當事人之人數附繕本）。
　　　　　　　　　　　　　　　　　　　　　　書記官  陳  桂  芬
中      華      民      國　    九十一     年     三      月   二十八 　日
附錄論罪科刑法條：
刑法第二百十條：
偽造、變造私文書，足以生損害於公眾或他人者，處五年以下有期徒刑。
刑法第二百十六條：
行使第二百十條至第二百十五條之文書者，依偽造、變造文書或登載不實事項或使登
載不實事項之規定處斷。
                  　　　　　　　　　　　　　　　　　　　　　　　　　　　Ｒ
